# PABLO TROLI

#### FULL STACK JUNIOR

Sou um estudante de Full Stack Python na EBAC e futuro programador apaixonado pela área da tecnologia. Acredito no poder do trabalho em equipe em equipe e que é preciso sempre estudar para adquirir conhecimento e assim criar soluções eficientes e inovadoras. Estou animado para enfrentar novos desafios e crescer como desenvolvedor, mesmo sem um experiencia vasta anseio por ajudar positivamente as pessoas e impactar favoravelmente minha comunidade ou quem sabe a sociedade.

### **Education History**

2010 - 2014 Curso técnico de Web-master

S.O.S tecnologia e educação São Vicente - São Paulo 2022 - 2023 Bacharelado em ciência da computação

Universidade Paulista Praia Grande - São Paulo

#### **Contato**



pablotroli@outlook.com

Praia Grande, São Paulo

#### Idiomas

English



## **Work Experience**

Freelancer - desenvolvimento web 2023 - Presente

Eu projeto sites ou aplicações para facilitar o desenvolvimentos de estabelecimentos locais ou para amigos e familiares em seus negócios.

Militar do Exército Brasileiro 2022 - 2023

No quartel aprendi mais das soft skills como trabalhar em uma grande equipe e ser comunicativo e objetivo, pontualidade para uma melhor gestão de tempo, a disciplina da proatividade de fazer por conta e sempre querer aprender mais para ser melhor do que fui ontem entre outras soft skills

#### Habilidades



